【裁判字號】    96,上訴,3482
【裁判日期】    970717
【裁判案由】    違反槍砲彈藥刀械管制條例
【裁判全文】
臺灣高等法院刑事判決                96年度上訴字第3482號
上  訴  人
即  被  告  甲○○
選任辯護人  林仕訪  律師
上列上訴人因違反槍砲彈藥刀械管制條例案件，不服臺灣桃園地
方法院95年度訴字第2221號，中華民國96年5月28日第一審判決
（起訴案號：臺灣桃園地方法院檢察署95年度偵字第4914號），
提起上訴，本院判決如下：
    主  文
原判決撤銷。
甲○○未經許可，持有可發射子彈具有殺傷力之改造手槍，處有
期徒刑陸年，併科罰金新臺幣貳拾萬元，罰金如易服勞役，以新
臺幣貳仟元折算壹日，如附表壹所示之物，均沒收。
被訴未經許可製造可發射子彈具有殺傷力之改造手槍未遂部分，
無罪。
    事  實
一、甲○○明知如附表壹編號1至4所示可發射子彈具有殺傷力之
    改造手槍，為槍砲彈藥刀械管制條例所列管之槍砲，如附表
    壹編號5至7所示之子彈，及如附表貳所示之子彈，為槍砲彈
    藥刀械管制條例所列管之彈藥，非經中央主管機關許可，不
    得非法持有，竟於民國（下同）94年11月間某日，在桃園縣
    大園鄉橫峰村某處，以新臺幣（下同）二萬元之代價，向某
    不詳姓名年籍而綽號「阿景」之成年男子購買上開槍枝、子
    彈、槍管及火藥等物，旋在桃園地區非法持有之。嗣於95年
    2月11日下午3時30分許，在桃園縣大園鄉圳頭村1鄰8號3樓
    之出租房間內為警查獲，並扣得如附表壹、附表貳所示之槍
    枝、子彈、槍管、火藥。
二、案經桃園縣政府警察局大園分局及龜山分局分別報請臺灣桃
    園地方法院檢察署檢察官偵查起訴及該署檢察官主動簽分偵
    查後移送併案審理。
    理  由
壹、非法持有槍彈部分：
  一被告甲○○在本院審理中對於上揭事實已坦承不諱。復查：
    (一)除被告之自白外，並有如附表壹、貳所示之槍枝、子彈、
      槍管、火藥扣案可資佐證。
    (二)扣案之上開槍、彈、槍管經送請內政部警政署刑事警察局
      鑑定結果，認如附表壹編號1所示槍枝係由仿BERETTA廠
      92FS型半自動手槍製造之槍枝換裝土造金屬槍管改造而成
      之改造手槍，機械性能良好，可供擊發適用之子彈使用，
      具殺傷力；如附表壹編號2所示之槍枝係由仿WALTHER廠
      PPK/S型半自動手槍製造之槍枝換裝土造金屬槍管改造而
      成之改造手槍，機械性能良好，可供擊發適用之子彈使用
      ，具殺傷力；如附表壹編號3所示之槍枝係由仿BERETTA廠
      84 型半自動手槍製造之槍枝換裝土造金屬槍管及土造金
      屬槍機改造而成之改造手槍，機械性能良好，可供擊發適
      用之子彈使用，具殺傷力；如附表壹編號4所示之槍枝係
      由仿BERETTA廠84型半自動手槍製造之槍枝換裝土造金屬
      槍管及土造金屬槍機改造而成之改造手槍，機械性能良好
      ，可供擊發適用之子彈使用，具殺傷力；如附表壹編號5
      所示之子彈，均係口徑5.56mm之制式步槍彈，均具殺傷力
      ；如附表壹編號6所示之子彈，係口徑0.45吋之制式子彈
      ，具殺傷力；如附表壹編號7所示之子彈，係口徑0.38吋
      之制式子彈，具殺傷力，如附表貳編號1所示子彈，係口
      徑9mm之制式子彈，經實際試射可擊發，具殺傷力；如附
      表貳編號2所示之子彈均係具直徑約7mm至9mm金屬彈頭之
      土造子彈，經實際試射均可擊發，均具殺傷力；如附表參
      編號8所示之槍管均係土造金屬槍管，且均屬內政部公告
      之槍砲彈藥主要組成零件；如附表參編號9、10所示之火
      藥，採樣檢出硝化纖維、硝化甘油及CentralietII等成分
      ，認係雙基發射火藥，為炸彈、爆裂物之主要組成零件；
      其餘土造子彈經試射，或無法擊發或動能不足，不具殺傷
      力等情，有該局95年2月12日刑鑑字第0950019908號、95
      年5月17日刑鑑字第0950027883號槍彈鑑定書、95年4月21
      日刑偵五字第0950057173號鑑定通知書，及內政部95年6
      月29日內授警字第0950870871號函、96年3月13日刑鑑字
      第0960029533號函各1份（見偵字第4914號卷第31頁、第
      32頁、第99頁、第81頁、第82頁第104頁，原審卷第101
      頁）在卷可稽，足徵被告之自白與事實相符，自屬可信。
    (三)本件此部分事證已經明確，被告之犯行堪予認定，應依法
      論科。
  二論罪法條：
    (一)按行為後法律有變更者，適用行為時之法律，但行為後之
      法律有利於行為人者，適用最有利於行為人之法律，修正
      後刑法第2條第1項定有明文。此條規定係規範行為後法律
      變更所生新舊法律比較適用之準據法，本身尚無新舊法比
      較之問題，於新法施行後，應一律適用新法第2條第1項之
      規定，為「從舊從輕」之比較，先予敘明。再按本次法律
      變更，比較時應就罪刑有關之共犯、未遂犯、想像競合犯
      、牽連犯、連續犯、結合犯，以及累犯加重、自首減輕暨
      其他法定加減原因（如身分加減）與加減例等一切情形，
      綜其全部罪刑之結果而為比較（最高法院95年5月23日95
      年度第8次刑庭會議決議參照）。又被告行為後，刑法業
      於94年2月2日經總統以華總一義字第09400014901號令修
      正公布，並於95年7月1日施行。其中：
      1.於94年1月7日修正公布並於95年7月1日施行之新刑法第
        33條第5款規定：「主刑之種類如下：五罰金：新臺幣
        1,000元以上，以百元計算之」。刑法施行法第1條之1
        規定：「中華民國94年1月7日刑法修正施行後，刑法分
        則編所定罰金之貨幣單位為新臺幣。94年1月7日刑法修
        正時，刑法分則編未修正之條文定有罰金者，自94年1
        月7日刑法修正施行後，就其所定數額提高為三十倍。
        但72年6月26 日至94年1月7日新增或修正之條文，就其
        所定數額提高為三倍。」。經比較修正前、後關於併科
        罰金刑之最低刑度規定，自應以被告行為時之修正前法
        律較有利於被告。綜合適用修正前、後之罪、刑相關規
        定予以比較，修正後之規定顯非較修正前之規定對被告
        有利，因之，依現行刑法第2條第1項前段規定，自應整
        體適用修正前刑法之有關規定。
      2.至於：
        (1)刑法第38條有關沒收之規定亦經修正，惟沒收為從刑
          ，如前述，從刑附屬於主刑，除法律有特別規定者外
          ，依主刑所適用之法律，本件主刑部分即宣告刑所據
          以決定之罪、刑法律既適用修正前之舊法，沒收部分
          自應從之。
        (2)修正前刑法第55條規定「一行為而觸犯數罪名，從一
          重處斷」，此即學理上所稱之「想像競合犯」，雖經
          修正為「一行為而觸犯數罪名者，從一重處斷。但不
          得科以較輕罪名所定最最輕本刑以下之刑」，惟此最
          低度刑科刑之限制核屬法理之明文化，並非修正後刑
          法第2條第1項所稱之「法律變更」，毋須依該條項規
          定為新、舊法之比較。
    (二)核被告持有如附表壹編號1至4所示改造手槍之行為，係犯
      槍砲彈藥刀械管制條例第8條第4項之未經許可持有可發射
      子彈具有殺傷力之改造手槍罪；其持有如附表壹編號5至7
      及附表貳所示子彈之行為，係犯同條例第12條第4項之未
      經許可持有具殺傷力子彈罪。被告持有如附表壹編號8所
      示槍管及編號9、10所示火藥之前階行為，分別為其持有
      改造手槍及子彈之後階行為所吸收，均不另論罪。
    (三)被告以一持有行為同時持有如附表壹編號1至4所示槍枝，
      及附表壹編號5至7暨附表貳所示子彈，為想像競合犯，應
      依修正前刑法第55條之規定從一重之持有可發射子彈具有
      殺傷力之改造手槍罪處斷。
  三原審就被告未經許可持有可發射子彈具有殺傷力之改造手槍
    部分予以論罪科刑，固非無見。惟查，槍砲彈藥刀械管制條
    例第8條第4項規定：「未經許可，持有、寄藏或意圖販賣而
    陳列第1項所列槍枝者，處3年以上10年以下有期徒刑，併科
    新臺幣700萬元以下罰金。」；本件被告所為此部分犯行，
    並無法律上應予或得予加重之情事，乃原審就被告未經許可
    持有可發射子彈具有殺傷力之改造手槍部分，竟判處有期徒
    刑十一年，顯已違背法律所定之最高刑期，自有未當。被告
    之上訴意旨執以指摘原審判決關於此部分不當，為有理由，
    自應由本院將原判決關於被告未經許可持有可發射子彈具有
    殺傷力之改造手槍及定執行刑部分撤銷改判。爰審酌被告持
    有槍、彈之數量甚多，對社會治安危害甚鉅，惟犯罪後在本
    院審理中已坦承犯行之犯後態度等一切情狀，量處如主文第
    二項所示之刑。又，修正前刑法第42條第1項、第2項、第3
    項原規定「罰金應於裁判確定後兩個月內完納，期滿而不完
    納者，強制執行，其無力完納者，易服勞役；易服勞役以一
    元以上三元以下，折算一日，但勞役期限不得逾六個月；罰
    金總額折算逾六個月之日數者，以罰金總額與六個月之日數
    比例折算。」，此折算標準並應適用修正前罰金罰鍰提高標
    準條例第2條規定，就其原定數額提高為一百倍折算一日，
    亦即被告行為時之易服勞役折算標準，應以銀元100元以上
    300元以下之數額折算1日，經換算為新臺幣，則應以新臺幣
    300元以上900元以下折算1日。至依95年7月1日施行之修正
    後刑法第42條第1項、第3項、第5項則規定「罰金應於裁判
    確定後二個月內完納，期滿而不完納者，強制執行，其無力
    完納者，易服勞役。但依其經濟或信用狀況，不能於二個月
    內完納者，得許期滿後一年內分期繳納。遲延一期不繳或未
    繳足者，其餘未完納之罰金，強制執行或易服勞役；易服勞
    役以新臺幣一千元、二千元或三千元折算一日，但勞役期限
    不得逾一年；罰金總額折算逾一年之日數者，以罰金總額與
    一年之日數比例折算。」，並將原罰金罰鍰提高標準條例第
    2條之規定刪除，是以新法所定易服勞役之折算標準為新臺
    幣1,000、2,000、3,000元折算1日。經比較結果，易服勞役
    之規定，顯以修正後之規定較有利於行為人，依修正後刑法
    第2條第1項但書規定，爰依修正後刑法第42條第3項之規定
    諭知罰金易服勞役之折算標準。
  四沒收之宣告：
    (一)如附表壹編號1至4所示之改造手槍，附表壹編號5至7所示
      之子彈及編號8至10所示之槍管、火藥，均屬違禁物，而
      編號9、10所示之火藥雖未扣案，但無法證明已滅失，是
      上開物品均應依修正前刑法第38條第1項第1款規定宣告沒
      收。
    (二)如附表貳所示之子彈業經鑑驗試射，已經實際擊發而僅餘
      彈殼、彈頭，已非屬違禁物；其餘扣案所示之子彈則因不
      具殺傷力，亦不具違禁物之性質，自毋庸為沒收之諭知。
    (三)至於扣案之其他槍機、子彈半成品、彈頭、彈殼、工業底
      火、底火片、彈殼半成品、砂輪機、砂輪片等物品，既非
      違禁物，亦無證據足資證明與本案有關，亦不予沒收。
  五不另為無罪之諭知部分：
    (一)公訴意旨另以：被告於94年11月中旬，未經許可持有另23
      顆具殺傷力之子彈，因認被告此部分亦構成未經許可持有
      具殺傷力子彈罪嫌云云。
    (二)經查，被告雖為警查獲如附表壹編號5至7所示之子彈，及
      如附表貳所示之子彈。然依前揭內政部警政署刑事警察局
      刑鑑字第0950027883號槍彈鑑定書及刑鑑字第0960029533
      號函所載內容，其中僅有150顆子彈具有殺傷力，其他56
      顆子彈或因無法擊發，或雖可擊發但因發射動能不足而不
      具殺傷力。是公訴意旨認被告除持有如附壹編號5至7，及
      如附表貳所示具有殺傷力之子彈外，尚持有另23顆具殺傷
      力之子彈，尚有誤會。
    (三)此外，復查無其他積極事證足以證明被告確有此部分未經
      許可持有具殺傷力子彈之犯行，自屬不能證明其犯罪。惟
      因檢察官認被告此部分犯行，核與上揭已論罪科刑之未經
      許可持有槍彈之犯行，係同一持有行為，屬實質上一罪，
      爰不另為無罪之諭知。
貳、被訴未經許可製造可發射子彈具有殺傷力之改造手槍部分：
  一公訴意旨略以：被告於95年1月間之某日，與陳文謙（另案
    偵辦中）共同基於製造槍砲、彈藥之犯意聯絡，在桃園縣大
    園鄉北港村9鄰海墘12號住處，以製造每把槍枝收取新臺幣
    （下同）5000元之代價，使用上揭改造工具車通陳文謙所提
    供貝瑞塔道具手槍、掌心雷道具手槍槍管，並換裝土造金屬
    槍管，為陳文謙改造手槍，製造附表參所示其他可發射金屬
    或子彈之槍枝，再裝填火藥於陳文謙所提供附表參所示土造
    子彈彈殼內，製造子彈，而於95年1月底某日，將前開物品
    交予陳文謙，惟因甲○○改造技術不佳，其所改造附表參所
    示之槍、彈均無殺傷力而未遂，嗣陳文謙因持有附表參所示
    之槍彈，而遭查獲，因認被告甲○○此部分涉犯槍砲彈藥刀
    械管制條例第8條第5項、第1項未經許可製造可發射子彈具
    有殺傷力之槍砲未遂、第12條第5項第1項未經許可製造具有
    殺傷力之子彈未遂罪嫌。
  二公訴人認被告甲○○涉有此部分嫌，無非以證人陳文謙、張
    秀婷於警詢及偵查中之證述，及內政部警政署刑事警察局95
    年5月23日刑鑑字第0950052157號槍彈鑑定書、內政部內授
    警字第0950871290號函，為其主要之論據。訊據被告堅決否
    認有此部分所載之製造槍、彈犯行，辯稱：其未曾幫陳文謙
    改過槍彈，其根本就不會改造槍彈等語。
  三按犯罪事實應依證據認定之，無證據不得認定其犯罪事實；
    刑事訴訟法第154條第2項定有明文。次按認定犯罪事實所憑
    之證據，雖不以直接證據為限，間接證據亦包括在內；然而
    無論直接或間接證據，其為訴訟上之證明，須於通常一般之
    人均不致有所懷疑，而得確信其為真實之程度者，始得據為
    有罪之認定，倘其證明尚未達到此一程度，而有合理之懷疑
    存在時，事實審法院復已就其心證上理由予以闡述，敘明其
    如何無從為有罪之確信，因而為無罪之判決，尚不得任意指
    為違法。刑事訴訟法第161條已於民國91年2月8日修正公布
    ，其第一項規定：檢察官就被告犯罪事實，應負舉證責任，
    並指出證明之方法。因此，檢察官對於起訴之犯罪事實，應
    負提出證據及說服之實質舉證責任。倘其所提出之證據，不
    足為被告有罪之積極證明，或其指出證明之方法，無從說服
    法院以形成被告有罪之心證，基於無罪推定之原則，自應為
    被告無罪判決之諭知；本件原審審判時，修正之刑事訴訟法
    關於舉證責任之規定，已經公布施行，檢察官仍未提出適合
    於證明犯罪事實之積極證據，並說明其證據方法與待證事實
    之關係；原審對於卷內訴訟資料，復已逐一剖析，參互審酌
    ，仍無從獲得有罪之心證，因而維持第一審諭知無罪之判決
    ，於法洵無違誤。最高法院76年台上字第4986號、92年台上
    字第128號分別著有判例。又，槍砲彈藥刀械管制條例第18
    條第4項規定：「犯本條例之罪，於偵查或審判中自白，並
    供述全部槍砲、彈藥、刀械之來源及去向，因而查獲或因而
    防止重大危害治安事件之發生者，減輕或免除其刑。」；則
    未經許可持有槍彈被查獲者，衡情有為偵查機關誘導、或為
    邀輕典而為不實之陳述之可能，其供述之真實性自有合理之
    懷疑。是未經許可持有槍彈被查獲者，有關供出來源之陳述
    ，必須有補強證據佐證，以擔保其供述之真實性，俾貫澈刑
    事訴訟無罪推定及嚴格證明之基本原則。經查：
    (一)證人陳文謙先後之陳述：
      1.於95年5月16日檢察官訊問時雖具結證稱：扣案兩把槍
        是我在95年1月份在新竹賣模型槍的店買來的，買來沒
        多久就交給甲○○云云（見偵字第7791號卷第74頁）；
        然並未提及否有付款委請被告改造槍枝之情事。
      2.95年6月13日檢察官訊問時雖又具結證稱：伊有請甲○
        ○幫我改造這些槍彈，槍彈是在新竹某道具店買的，買
        槍的時候槍管應該是沒有打通，子彈是買槍附贈的，子
        彈交給甲○○時並沒有裝火藥，伊是將槍、彈一起拿給
        甲○○，然後一起拿回來，我有拿五千元給甲○○，伊
        曾看過甲○○在拆解槍枝，槍管太大或太小，他會用銼
        刀修飾，伊也自己親眼看過甲○○用電鑽打通槍管，並
        用銼刀修飾，子彈則用鉗子把彈頭夾下來裝填火藥云云
        。然在同一庭訊中又供稱：（問：為什麼請甲○○幫你
        改造槍彈？）伊是一時好奇、好玩，後來甲○○跟伊說
        這些不能擊發，伊就拿回來了；... （問：這二支槍甲
        ○○交還給你時槍管打通否？）伊不知道；... （問：
        你要甲○○如何幫你改造這些槍彈？）伊問甲○○這槍
        可不可以用，他說先放他那邊，到時後會跟伊說，之後
        他叫伊拿回去；... （問：你把槍彈交給甲○○有無給
        他報酬）伊有拿五千元給他，伊不知算報酬；伊沒說這
        是要幹什麼，只有說這五千元你先拿去；... （問：甲
        ○○常常改造槍枝？）伊是沒有看到，但伊親眼看過他
        有一批槍械數量蠻多的；... （問：所以你交槍彈給甲
        ○○的用意，就是要請他將這些槍彈改造成可以實際擊
        發之槍彈？）也不是這個意思，伊當時是好奇，而且也
        看過他改過槍彈，所以就把槍彈交給他，看他會不會改
        ；... （問：你把槍彈交給甲○○後，你本人有無親眼
        看著他改造這些槍彈？）這二把伊沒有看過，至於子彈
        十顆都一樣，所以伊也不知道等語（見偵字第11184號
        卷第32至34頁）。觀諸證人陳文謙之此部分陳述，得見
        以下數點：
        (1)證人陳文謙曾交槍彈予被告，後來被告說這些不能擊
          發，證人陳文謙就拿回來去。
        (2)被告將二支槍交還證人陳文謙時，證人陳文謙不知槍
          管已否打通否。
        (3)被告並未明確答應改造槍彈，僅係於證人陳文謙詢問
          被告「這槍可不可以用」時，被告回答「先放他那邊
          ，到時後會跟伊說」，之後被告叫證人陳文謙將槍彈
          拿回去。
        (4)證人陳文謙把槍彈交給甲○○時曾拿五千元給被告，
          但未說該款項係改造槍彈之報酬，僅說「這五千元你
          先拿去」。
        (5)證人陳文謙僅係看過被告有一批數量很多之槍械，並
          未親眼目睹被告改造槍枝，更未親眼目睹被告改造本
          案槍彈。
      3.95年12月6日檢察官訊問時具結證稱：我有將二把槍拿
        給甲○○，請他幫我改槍管，槍買回後的一、二天就在
        大園圳頭附近拿給甲○○，我在甲○○被抓前幾天去他
        大園的家把槍拿回來云云（見偵字第19630號卷第20至
        21頁）。
      4.原法院96年1月31日審理時具結證稱：（檢察官問：扣
        案的壹支槍管如何取得？）我不知道，我拿回家的時候
        都沒有看：... （問：你把扣案的槍彈交給甲○○是什
        麼用意？）我要叫他替我換槍管，我知道他有跟別人買
        槍管；（問：請他換槍管要付錢嗎？）不用等語（見原
        審卷第62頁）。
      5.原法院96年5月7日審理時具結證稱：我不知道誰改造的
        ；... 我以前在警、偵訊中所說我把買到的槍、彈拿給
        甲○○，請甲○○替我弄弄看，過了幾天我再去甲○○
        家把當初交給甲○○的槍、彈帶回家後沒多久就被查獲
        了等情節都是實在的云云（見原審卷第131至132頁）。
    (二)證人陳文謙先後之供述中，關於「有無明確委請被告改造
      槍彈，甚明確說明換槍管」、「有無給予報酬」各節，所
      述並不一致。參以，茍若證人陳文謙確實有委請被告改造
      槍彈，則改造之結果如何，理應為證人陳文謙關心而亟欲
      瞭解之重點；乃證人之供證中，始終未能詳確指明被告究
      竟有無進行改造？改造何部分？甚而推稱「拿回家的時候
      都沒有看」，此情自核與常理有違，而顯有重大之瑕疵；
      自難以證人陳文謙有重大之瑕疵之供述，執為被告論罪科
      刑之依據。
    (三)至於，內政部警政署刑事警察局95年5月23日刑鑑字第
      0950052157號槍彈鑑定書、內政部內授警字第0950871290
      號函，僅足證明證人陳文謙遭警查扣之槍彈中，如附表參
      編號1.所示之槍枝係由仿BERETTA廠84型半自動手槍製造
      之槍枝，將其金屬槍管車通並換裝土造金屬槍機改造而成
      之改造手槍，因其扳機與擊錘之連動桿斷裂，不具殺傷力
      ；如附表參編號2.所示槍枝係由仿COLT廠CALIBER 25型半
      自動手槍製造之槍身、槍管（已車通）、彈匣、滑套及仿
      BERETTA廠84型半自動手槍製造之槍管（已車通）等零件
      組合而成，因欠缺扳機連動桿，致摳動扳機無法釋放撞針
      ，無法擊發適用之子彈，不具殺傷力；如附表參編號3.所
      示子彈均係具直徑約8.9mm金屬彈頭之土造子彈，採樣3顆
      試射雖均可擊發，惟彈頭發射動能不足，認均不具殺傷力
      等情；而不足證明被告有改造該等槍彈之行為。
    (四)綜上所述公訴人所提出之證據，尚無從說服法院以形成被
      告此部分有罪之心證。
  四此外，復查無其他積極事證足以證明被告確有此部分改造槍
    彈之犯行，被告被訴未經許可製造可發射子彈具有殺傷力之
    改造手槍未遂部分自屬不能證明其犯罪。原審未及詳查，遽
    予論罪自有可議；被告之上訴意旨執以摘原判決此部分不當
    ，為有理由，應由本院將原判決關於被告被訴未經許可製造
    可發射子彈具有殺傷力之改造手槍未遂部分撤銷，改為被告
    無罪之諭知。
據上論斷，應依刑事訴訟法第369條第1項前段、第364條、第299
條第1項前段、第301條第1項前段，槍砲彈藥刀械管制條例第8條
第4項、第12條第4項，修正後刑法第11條前段、第2條第1項、第
42條第3項，修正前刑法第33條第5款、第65條第2項、第38條第1
項第1款，判決如主文。
本案經檢察官吳國南到庭執行職務。
中    華    民    國    97    年    7     月    17    日
                  刑事第十庭    審判長法  官 楊炳禎
                                      法  官 朱光仁
                                      法  官 陳博志
以上正本證明與原本無異。
如不服本判決，應於收受送達後十日內向本院提出上訴書狀，其
未敘述上訴之理由者並得於提起上訴後十日內向本院補提理由書
（均須按他造當事人之人數附繕本）。
                                      書記官 陳嘉文
中    華    民    國    97    年    7     月    21    日
附錄：本案論罪科刑法條全文
槍砲彈藥刀械管制條例第8條第4項、第5項、第1項：
  未經許可，製造、販賣或運輸鋼筆槍、瓦斯槍、麻醉槍、獵槍、
  空氣槍或第4條第1項第1款所定其他可發射金屬或子彈具有殺傷
  力之各式槍砲者，處無期徒刑或5年以上有期徒刑，併科新臺幣1
  千萬元以下罰金。
  未經許可，轉讓、出租或出借前項所列槍枝者，處5年以上有期
  徒刑，併科新臺幣1千萬元以下罰金。
  意圖供自己或他人犯罪之用，而犯前二項之罪者，處無期徒刑或
  7年以上有期徒刑，併科新臺幣1千萬元以下罰金。
  未經許可，持有、寄藏或意圖販賣而陳列第1項所列槍枝者，處3
  年以上10年以下有期徒刑，併科新臺幣700萬元以下罰金。
  第1項至第3項之未遂犯罰之。
槍砲彈藥刀械管制條例第12條第4項、第5項、第1項：
  未經許可，製造、販賣或運輸子彈者，處1年以上7年以下有期徒
  刑，併科新台幣500萬元以下罰金。
  未經許可，轉讓、出租或出借子彈者，處6月以上5年以下有期徒
  刑，併科新台幣300萬元以下罰金。
  意圖供自己或他人犯罪之用，而犯前二項之罪者，處3年以上10
  年以下有期徒刑，併科新台幣700萬元以下罰金。
  未經許可，持有、寄藏或意圖販賣而陳列子彈者，處5年以下有
  期徒刑，併科新台幣300萬元以下罰金。
  第1項至第3項之未遂犯罰之。
附表壹：
┌──┬──────┬───┬─────────────────────┐
│編號│物品名稱    │數  量│備                                      註│
├──┼──────┼───┼─────────────────────┤
│1   │改造手槍    │1 支  │扣案，係由仿BERETTA 廠92FS型半自動手槍製造│
│    │            │      │之槍枝換裝土造金屬槍管改造而成，具殺傷力（│
│    │            │      │槍枝管制編號：0000000000號）              │
├──┼──────┼───┼─────────────────────┤
│2   │改造手槍    │1 支  │扣案，係由仿WALTHER 廠PPK/S 型半自動手槍製│
│    │            │      │造之槍枝換裝土造金屬槍管改造而成，具殺傷力│
│    │            │      │（槍枝管制編號：0000000000號）            │
├──┼──────┼───┼─────────────────────┤
│3   │改造手槍    │1 支  │扣案，係由仿BERETTA 廠84型半自動手槍製造之│
│    │            │      │槍枝換裝土造金屬槍管及土造金屬槍機改造而成│
│    │            │      │，具殺傷力（槍枝管制編號：0000000000號）  │
├──┼──────┼───┼─────────────────────┤
│4   │改造手槍    │1 支  │扣案，係由仿BERETTA 廠84型半自動手槍製造之│
│    │            │      │槍枝換裝土造金屬槍管及土造金屬槍機改造而成│
│    │            │      │，具殺傷力（槍枝管制編號：0000000000號）  │
├──┼──────┼───┼─────────────────────┤
│5   │制式長槍子彈│2 顆  │扣案，均係口徑5.56mm制式步槍彈，均具殺傷力│
├──┼──────┼───┼─────────────────────┤
│6   │制式手槍子彈│1 顆  │扣案，係口徑0.45吋制式子彈，具殺傷力      │
├──┼──────┼───┼─────────────────────┤
│7   │制式手槍子彈│1 顆  │扣案，係口徑0.38吋制式子彈，具殺傷力      │
├──┼──────┼───┼─────────────────────┤
│8   │土造金屬槍管│4 支  │扣案，屬槍砲彈藥主要組成零件              │
├──┼──────┼───┼─────────────────────┤
│9   │火藥        │1 包  │未扣案，屬炸彈、爆裂物之主要組成零件      │
├──┼──────┼───┼─────────────────────┤
│10  │火藥        │1 罐  │未扣案，屬炸彈、爆裂物之主要組成零件      │
└──┴──────┴───┴─────────────────────┘
附表貳：
┌──┬──────┬───┬─────────────────────┐
│編號│物品名稱    │數  量│備                                      註│
├──┼──────┼───┼─────────────────────┤
│1   │制式子彈    │1 顆  │扣案，係口徑9mm 之制式子彈，具殺傷力，已於│
│    │            │      │送鑑時試射擊發                            │
├──┼──────┼───┼─────────────────────┤
│2   │土造子彈    │145 顆│扣案，均係具直徑約7mm 至9mm 金屬彈頭之土造│
│    │            │      │子彈，均具殺傷力，已於送鑑時試射擊發      │
└──┴──────┴───┴─────────────────────┘
附表參：
┌──┬──────┬───┬─────────────────────┐
│編號│物品名稱    │數  量│備                                      註│
├──┼──────┼───┼─────────────────────┤
│1   │改造手槍    │1 支  │扣案，係由仿BERETTA 廠84型半自動手槍製造之│
│    │            │      │槍枝，將其金屬槍管車通並換裝土造金屬槍機改│
│    │            │      │造而成，因其扳機與擊錘之連動桿斷裂，不具殺│
│    │            │      │傷力（槍枝管制編號：0000000000號）        │
├──┼──────┼───┼─────────────────────┤
│2   │掌心雷手槍  │1 支  │扣案，係由仿COLT廠CALIBER 25型半自動手槍製│
│    │            │      │造之槍身、槍管（已車通）、彈匣、滑套及仿BE│
│    │            │      │RETTA 廠84型半自動手槍製造之槍管（已車通）│
│    │            │      │等零件組合而成，因欠缺扳機連動桿，致摳動扳│
│    │            │      │機無法釋放撞針，無打擊發適用之子彈，不具殺│
│    │            │      │傷力                                      │
├──┼──────┼───┼─────────────────────┤
│3   │土造子彈    │10顆  │扣案，均係具直徑約8.9mm 金屬彈頭之土造子彈│
│    │            │      │，因彈頭發射動能不足，不具殺傷力          │
└──┴──────┴───┴─────────────────────┘


司法院資訊處製作；財團法人民間司法改革基金會備份。
